臺灣彰化地方法院刑事判決　　　　　　　　　　　　　九十三年度訴字第六八五號
　　公　訴　人　臺灣彰化地方法院檢察署檢察官
　　被　　　告　甲○○
右列被告因偽造文書等案件，經檢察官提起公訴（九十三年度偵緝字第一七二號），
本院裁定依簡式審判程序判決如左：
    主  文
甲○○共同連續行使偽造私文書，足以生損害於他人，累犯，處有期徒刑拾月。如附
表編號一至八所示消費簽帳單留存聯上偽造之「丙○○」署押捌枚、現金伍佰元，均
沒收之。
    事  實
一、甲○○曾因竊盜案件，經本院於民國八十八年七月十三日，以八十八年度易字第
    五二○號判決判處有期徒刑四月確定，並於八十九年三月十七日執行完畢。復不
    知悔改，於九十二年十二月六日十六時許，在彰化縣北斗鎮○○路遠東戲院旁，
    見丙○○所有之玉山銀行信用卡（卡號：0000000000000000）
    一張遺失於該處，竟萌自己不法所有之意圖，基於行使偽造私文書及詐欺取財之
    概括犯意聯絡，先將之侵占入己，隨即於附表編號一至十二號所示之時間，獨自
    或共同持前開侵占所得之信用卡，冒丙○○之名，在如附表編號一至十二號所示
    之特約消費商店消費（其中附表編號三部份，係甲○○與綽號「雅玲」之年籍不
    詳成年女子一同刷卡消費），而分別使各該特約消費商店誤以為係丙○○本人，
    允甲○○及「雅玲」女子簽帳消費（其中附表編號九至十二號之犯行，因交易未
    成功，而未得逞），並由甲○○、「雅玲」女子偽簽丙○○之署押八次於消費簽
    帳單上，以偽造不實之消費簽帳單（直式電子簽帳單係一式二聯，第一聯由持卡
    人留存、第二聯由商店留存以向銀行請款；橫式手刷簽帳單一式三聯，其中第三
    聯由商店自行留存）之私文書後，持交各該特約消費商店之業務人員，以主張收
    到商品之意思表示，連續行使前開偽造之簽帳單，致如附表編號一至八號之特約
    消費商店均陷於錯誤，而分別交付其二人購買之商品，金額共計一萬八千二百七
    十八元，足生損害於如附表所示之特約消費商店、前揭各該發卡銀行與丙○○本
    人。甲○○並將上開所詐購取得之香煙，以每條二百五十元賣給年籍不詳之人，
    嗣後並將上開信用卡剪斷丟棄於彰化縣北斗鎮河濱公園。嗣於同年十二月十一日
    ，丙○○接獲玉山銀行通知遭人盜刷後向警報案，經警循線查獲甲○○，並自其
    身上起出變賣盜刷香煙所得五百元。
二、案經彰化縣警察局北斗分局報請臺灣彰化地方法院檢察署檢察官偵查起訴。
    理  由
一、右揭犯罪事實業據被告於警、偵訊時及本院審理時坦承不諱，核與被害人丙○○
    之及證人即附表所示特約商店雅鄰超市店員林雅玲、詹馥瑄、邱易萱、楊秀線於
    警詢中證述之情節大致相符，並有附表編號一至七之不實消費簽帳單七張、刷卡
    時之監視器錄影帶翻攝照片七張附卷可稽，復有變賣盜刷香煙所得五百元扣案足
    憑。被告自白與事實相符，事證明確，被告犯行洵堪認定，應依法加以論科。
二、按發行信用卡之銀行依申請核發信用卡予申請人，係授權申請人使用該信用卡，
    ，而申請人在信用卡背後簽名欄簽名，依交易慣例，則係確認該信用卡為申請人
    者所持有，且僅申請人有權使用，足以為表示一定用意之證明，則該信用卡應係
    刑法第二百二十條第一項以文書論之私文書；再依目前之消費方式，雖信用卡之
    消費簽帳單均由商店以列表機於信用卡持卡人消費時預先製作，惟信用卡持卡人
    在消費簽帳單上簽名時，即表示確認該消費簽帳單之內容無誤，故消費簽帳單依
    刑法第二百二十條第一項之規定係屬刑法第二百十條之私文書，且僅真正信用卡
    持卡人為實際之有權製作人無疑。本件被告獨自或與「雅玲」女子共同持其侵占
    之被害人丙○○信用卡刷卡購物，並偽簽被害人丙○○署押於消費簽帳單上，而
    偽造不實簽帳單，並持之行使，使如附表編號一至八號所示之特約消費商店陷於
    錯誤而交付其二人所購買之商品，復於附表編號九至十二號持前開信用卡著手刷
    卡消費時，因超過刷卡額度而未詐得財物，故核被告所為，係犯刑法第三百三十
    七條之侵占遺失物罪、同法第三百三十九條第一項、第三項之詐欺取財既遂及未
    遂罪、同法第二百十六條、第二百二十條第一項、第二百十條之行使偽造私文書
    罪。其中偽造被害人丙○○署押之行為係偽造私文書之部分行為，偽造私文書後
    進而行使，偽造之低度行為並為行使之高度行為所吸收，均不另論罪。又被告與
    「雅玲」就附表編號三所示犯行間，均有犯意聯絡及行為分擔，應論以共同正犯
    。再其先後多次行使偽造私文書犯行及詐欺取財犯行，除時間緊接外，並分別觸
    犯構成要件相同之罪名，其中詐欺取財部分僅既、未遂狀態有別，顯均係基於概
    括犯意反覆為之，為連續犯，應分別依刑法第五十六條之規定論以刑法第三百三
    十九條第一項之連續詐欺既遂罪及同法第二百十六條連續行使偽造私文書罪，並
    加重其刑。被告所犯上開侵占遺失物、連續行使偽造私文書及連續詐欺取財罪三
    罪間，有方法結果之相牽連關係，應從一重之連續行使偽造私文書罪處斷。另被
    告曾因竊盜案件，經本院於八十八年七月十三日，以八十八年度易字第五二○號
    判決判處有期徒刑四月確定，並於八十九年三月十七日執行完畢，有臺灣高等法
    院被告全國前案紀錄表及臺灣彰化地方法院檢察署刑案資料查註紀錄表各一份可
    按，其於五年內再犯本件有期徒刑以上之罪，為累犯，應依法加重其刑，並依法
    遞加之。爰審酌被告之犯罪動機、目的、手段，及其生活狀況、品行、智識程度
    ，犯罪所造成之損害尚非重大，復於本院審理時坦承犯行等一切情狀，量處如主
    文所示之刑，以資懲儆。
三、被告與「雅玲」女子分別或共同消費所偽造之消費簽帳單第一聯八紙，為其二人
    所有供其行使偽造私文書及詐欺取財犯罪所用，因被告供稱已丟棄，並未扣案，
    為免執行困難，爰不宣告沒收；至消費簽帳單屬商店及銀行之留存聯部分，非屬
    其二人所有，毋庸宣告沒收，其上偽造之被害人丙○○署押八枚，仍應依刑法第
    二百十九條之規定，宣告沒收之。扣案之現金五百元，係被告出售盜刷香煙所剩
    餘之款項，業據被告供承在卷，既係被告所有因犯罪所得之物，併依刑法第三十
    八條第一項第三款之規定予以宣告沒收之。
據上論斷，應依刑事訴訟法第二百七十三條之一第一項、第二百九十九條第一項前段
，刑法第二十八條、第五十六條、第三百三十七條、第三百三十九條第一項、第二百
十六條、第二百二十條第一項、第二百十條、第五十五條、第二百十九條、第四十七
條、第三十八條第一項第三款，罰金罰鍰提高標準條例第一條前段，判決如主文。
本案經檢察官乙○○到庭執行職務。
中      華      民      國    九十三    年      八      月    十二      日
                                臺灣彰化地方法院刑事第一庭
                                    法      官  宋  恭  良
右正本證明與原本無異。
如不服本判決，應於判決送達後十日內向本院提出上訴狀( 須附繕本 )。
                                    法院書記官  劉  玫  金
中      華      民      國    九十三    年      八      月    十三      日
附表：
┌──┬─────────┬────────────┬───┬─────┐
│編號│時間              │地                    點│行為人│ 盜刷金額 │
│    │（民國九十二年）  │                        │      │（新台幣）│
│    │                  │                        │      │          │
├──┼─────────┼────────────┼───┼─────┤
│    │十二月六日二十時三│彰化縣北斗鎮○○路二九一│甲○○│六百九十四│
│ 一 │十六分            │號之亞鄰超市            │      │元        │
│    │                  │                        │      │          │
└──┴─────────┴────────────┴───┴─────┘
續上頁
┌──┬─────────┬────────────┬───┬─────┐
│    │十二月六日二十一時│彰化縣北斗鎮○○路二九一│甲○○│八百五十五│
│ 二 │四十二分          │號之亞鄰超市            │      │元        │
│    │                  │                        │      │          │
├──┼─────────┼────────────┼───┼─────┤
│    │十二月六日二十二時│彰化縣北斗鎮○○路二六一│綽號雅│一千五百八│
│ 三 │十六分            │號之屈臣氏百佳          │玲之成│十八元    │
│    │                  │                        │年女子│          │
├──┼─────────┼────────────┼───┼─────┤
│    │十二月六日二十二時│彰化縣北斗鎮○○路三一三│甲○○│九百五十八│
│ 四 │二十八分          │號之亞鄰超市            │      │元        │
│    │                  │                        │      │          │
├──┼─────────┼────────────┼───┼─────┤
│    │十二月六日二十二時│彰化縣北斗鎮○○路三一三│甲○○│一千七百三│
│ 五 │三十一分          │號之亞鄰超市            │      │十五元    │
├──┼─────────┼────────────┼───┼─────┤
│    │十二月六日二十三時│彰化縣北斗鎮○○路二九一│甲○○│三千零二十│
│ 六 │二十分            │號之亞鄰超市            │      │六元      │
└──┴─────────┴────────────┴───┴─────┘
續上頁
┌──┬─────────┬────────────┬───┬─────┐
│    │十二月七日九時二十│彰化縣北斗鎮○○路二九一│甲○○│二千六百九│
│ 七 │八分              │號之亞鄰超市            │      │十九元    │
├──┼─────────┼────────────┼───┼─────┤
│    │十二月七日九時四十│彰化縣北斗鎮○○路三一三│甲○○│六千七百二│
│ 八 │六分              │號之亞鄰超市            │      │十三元    │
│    │                  │                        │      │          │
├──┼─────────┼────────────┼───┼─────┤
│    │十二月七日十時五十│彰化縣北斗鎮○○路九一號│甲○○│二萬元    │
│ 九 │一分              │之全國茶具百貨批發零售  │      │          │
│    │                  │                        │      │          │
├──┼─────────┼────────────┼───┼─────┤
│    │十二月七日十三時二│彰化縣北斗鎮○○路二九一│甲○○│一萬零八百│
│ 十 │十九分            │號之亞鄰超市            │      │四十二元  │
│    │                  │                        │      │          │
├──┼─────────┼────────────┼───┼─────┤
│ 十 │十二月七日十三時三│彰化縣北斗鎮○○路二六一│甲○○│一萬零八百│
│ 一 │十分              │號之屈臣氏百佳          │      │四十二元  │
└──┴─────────┴────────────┴───┴─────┘
續上頁
┌──┬─────────┬────────────┬───┬─────┐
│    │十二月七日十三時三│彰化縣北斗鎮○○路二九一│甲○○│九千二百三│
│ 十 │十三分            │號之亞鄰超市            │      │十四元    │
│ 二 │                  │                        │      │          │
└──┴─────────┴────────────┴───┴─────┘
附錄法條：
刑法第三百三十七條
意圖為自己或第三人不法之所有，而侵占遺失物、漂流物或其他離本人所持有之物者
，處五百元以下罰金。
刑法第二百一十六條
行使第二百十條至第二百十五條之文書者，依偽造、變造文書或登載不實事項或使登
載不實事項之規定處斷。
刑法第三百三十九條第一項
意圖為自己或第三人不法之所有，以詐術使人將本人或第三人之物交付者，處五年以
下有期徒刑、拘役或科或併科一千元以下罰金。
